臺灣桃園地方法院刑事判決　　　　　　　　　　　　　　九十三年度簡上字第一號
　　上　訴　人　臺灣桃園地方法院檢察署檢察官
　　被　　　告　甲○○
　　被　　　告　乙○○
右列被告因竊盜案件，經本院刑事庭九十二年十月二十九日，九十二年度壢簡字第一
五五四號第一審簡易判決（檢察官聲請簡易處刑案號：九十二年度偵字第一三九三一
號，併辦案號：九十二年度偵字第一五六八九號），檢察官提起上訴，並移
理（案號：九十三年度偵字第一九三０號），本院第二審合議庭判決如左‥
    主  文
原判決撤銷。
乙○○共同連續竊盜，處有期徒刑月；如易科罰金，以佰元折算壹日。
甲○○共同連續竊盜，累犯，處有期徒刑伍月；如易科罰金，以佰元折算壹日。扣
案之汽車鑰匙壹把，沒收。
    事  實
一、甲○○前曾因施用毒品案件，經本院先後以九十一年度毒聲字第九九六號、第一
    二六七號、第二六九七號裁定，令入勒戒處所施以觀察勒戒、施以強制戒治、停
    止戒治付保護管束；再於民國九十二年一月二十一日，因連續竊盜案件，經本院
    以九十一年度壢簡字第二八五號，判處有期徒刑三月確定，於同年五月二十三日
    執行完畢（構成累犯）；竟不知悔改，(1)復與乙○○基於意圖為自己不法所有之
    概括犯意聯絡，於九十二年七月三十日上午九時三十分許，由甲○○騎乘車牌Ｒ
    ＴＱ－七０五號機車搭載乙○○，至乙○○位於桃園縣楊梅鎮○○路住處附近尋
    找下手竊盜機會，騎至同路二九九號丙○○住宅前，即由乙○○侵入該住宅（此
    部分未據告訴），共同竊取該住宅電捲門內放置之鋁門一樘，旋為丙○○發覺追
    出，乙○○旋將鋁門丟棄路旁，隨即跳上在外接應由甲○○所騎乘之機車逃逸，
    嗣於同日上午十時三十五分許，為警依丙○○所述之車號，於同縣楊梅鎮○○路
    攔獲二人；(2)乙○○於九十二年八月三十一日十七時許，又承前竊盜之概括犯意
    ，至劉杰兆位於桃園縣楊梅鎮○○○路六二四號二樓之倉庫內下手竊取鋁窗六個
    （移送併辦書誤植為五個），得手後帶二片下樓，其餘四片未及帶走之際，即遭
    劉杰兆報警當場查獲；(3)甲○○復與劉昌俊（業經提起公訴，由本院另行審結）
    基於意圖為自己不法所有之概括犯意聯絡，於九十二年十二月二十五日十五時許
    ，在桃園縣龍潭鄉三和村直坑六二之二號之「台永發公司」旁，由甲○○負責把
    風，劉昌俊持自備之汽車鑰匙一支，竊取余黃秋蘭所有之車牌ＬＴ－七二三一號
    自用小貨車，得手後供作二人搶奪之交通工具，旋於同日十七時許，在楊梅鎮○○街二九五巷四九號前，搶奪楊素枝之皮包（強奪部分另行偵辦），嗣經警逮捕
    ，當場起出上開自用小貨車，並扣得鑰匙一把，始查悉上情。
二、案經丙○○、劉杰兆訴由桃園縣政府警察局楊梅分局報請臺灣桃園地方法院檢察
    署檢察官偵查後起訴。
    理  由
一、右揭犯罪事實，業據被告甲○○、乙○○於本院審理中坦承不諱，經查：
  (一)犯罪事實(1)部分：被告乙○○、甲○○二人共同竊取丙○○之鋁門一樘之犯行，
    已據被害人丙○○於警訊、偵訊中指述歷歷，其指證：至其廠房內竊取鋁門之歹
    徒年約二十多歲，穿著無袖背心、背心顏色是深色（黑色或灰色）、白色球鞋、
    米色長褲、頭髮微捲、戴眼鏡、手臂有刺青，而在外接應者其所騎乘之機車為白
    色，右後側方向燈有貼透明膠帶，可以確認乙○○就是竊取鋁門之人等語（九十
    二年度偵字第一三九三一號卷第五、二七頁參照），而被告乙○○於被害人丙○○失竊後，約一小時左右即為警查獲當時，其外貌即如被害人所描述之模樣，此
    有乙○○之照片在卷可稽；又乙○○經本院於準備程序當庭堪驗其右手臂至肩膀
    處，確有刺青無訛（本院卷九十三年二月二日筆錄第四頁參照），而與其到案時
    之照片及被害人之指訴，印證相符。又甲○○所騎乘搭載乙○○之機車係白色，
    且其右後側之方向燈處確實黏貼透明膠帶，而甲○○與乙○○均坦承在前揭時、
    地騎乘前揭機車在案發地點附近出沒，並後載乙○○；另丙○○則經路人協助記
    下車號，警詢中能清楚指認被告所騎機車車牌ＲＴＱ－七０五號，此外，尚有渠
    二人所騎乘機車照片共六張在卷參核可稽，凡此在在證明，竊取被害人丙○○鋁
    門者，應為被告二人無誤。
  (二)犯罪事實(2)部分：關於竊取劉杰兆之鋁窗六個之犯行，業據被告乙○○在警詢、
    偵訊及本院審理中坦承不諱，核與被害人劉杰兆所指述之情節相符，並有被告乙○○自承於現場竊取鋁窗時為玻璃割傷殘留血跡，經與犯罪現場、血跡之照片等
    共十二張印證相符；又該鋁門窗六個，業經被害人劉杰兆領回，有贓物領據一紙
    在卷足憑。
  (三)犯罪事實(3)部分：關於竊取余黃秋蘭自用小貨車之犯行，業據被告甲○○於警詢
    、偵訊及本院審理中坦承不諱，並有同案被告劉昌俊於警詢及偵訊中之自白可資
    佐證，核與被害人余黃秋蘭之於警詢及偵訊之指訴相符，此外，復有被害人所有
    車牌ＬＴ－七二三一號自用小貨車之贓物認領保管單一紙、車輛照片二張在卷足
    憑；又被告與劉昌俊二人於行竊該部自用小貨車後，即以之為交通工具，復進而
    搶奪被害人楊素枝身上皮包等財物一節，亦經證人楊素枝、呂理君於另案警詢、
    偵訊時指證在案可參，足見被告甲○○於行竊該部車輛後，復以之為搶奪工具之
    事實，已甚明確。
  (四)綜上，本件被告甲○○、乙○○前揭自白，與卷內積極證據核屬相符，洵堪採信
    ；是被告甲○○、乙○○確各有分別共同連續竊盜之行為，事證明確，犯行堪以
    認定，應予依法論科。
二、按刑法上之未遂犯，必須已著手於犯罪行為之實行而不遂，始能成立，此在刑法
    第二十五條第一項規定甚明，第三百二十條竊盜罪，自係以竊取他人之物為其犯
    罪行為之實行；又所謂著手，係指犯人對於構成犯罪之事實開始實行而言，其在
    開始實行前所為之預備行為，不得謂為著手；又所竊之財物，如經被告行為介入
    而移動其位置或改變其態樣，不得謂非已移入於行為人自己實力支配之下，其竊
    盜行為即已完成，自難因其贓物尚未搬離現場，而謂為竊盜未遂（最高法院二十
    七年滬上字第五四號、二十五年非字第一六四號、二十年上字第八二三號判例參
    照）；再共同正犯之共同實施，雖不以參與全部犯罪行為為限，其分擔實施一部
    分行為仍為共同正犯，且應對犯罪之全部事實負責（最高法院四十六年台上字第
    一三０四號、六十四年台上字第二六一三號判例參照）。查本件被告乙○○就犯
    罪事實(2)之犯行，已進入該建物二樓下手竊取，鋁窗六個均已拆下得手後，嗣搬
    鋁窗二片下樓，四片未及搬下樓帶走之際即遭警查獲，是其竊行已屬既遂，尚非
    未遂可言；又被告甲○○就犯罪事實(1)、(3)之犯行，雖係騎乘機車在外接應乙○○、於劉昌俊下手行竊小貨車之際負責把風，惟均屬共同基於為自己不法所有之
    概括犯聯絡，而實施竊盜之部分行為，自為共同正犯，而非幫助犯，應予敘明。
三、核被告乙○○、甲○○所為，均係各犯刑法第三百二十條第一項之竊盜罪。被告
    乙○○與甲○○間，就犯罪事實(1)竊取丙○○鋁門部分，有犯意聯絡與行為分擔
    ，均為共同正犯；被告甲○○與劉昌俊間，就犯罪事實(3)竊取余黃秋蘭自用小貨
    車部分，有犯意聯絡與行為分擔，均為共同正犯。又被告甲○○、乙○○各先後
    二次竊盜犯行，時間緊接，所犯為基本構成要件相同之罪名，顯係基於概括犯意
    反覆為之，為連續犯，應依刑法第五十六條，均各以一竊盜既遂罪論處，並加重
    其刑。公訴人就犯罪事實(2)被告乙○○竊取劉杰兆鋁門之犯行，已於原審移送併
    辦，以及就犯罪事實(3)被告甲○○竊取余黃秋蘭自用小貨車之犯行，對原判決聲
    明上訴後，再為移送併辦，此二部分與原聲請簡易判決處刑而經本院判決有罪部
    分，有連續犯之裁判上一罪關係，均為起訴效力所及，本院自得併予審理，合先
    敘明。又被告甲○○前因連續竊盜案件，經本院判處有期徒刑三月確定，甫於同
    年五月二十三日執行完畢後，有臺灣桃園地方法院檢察署刑案查註紀錄表、台灣
    高等法院被告全國前案紀錄表各一件在卷足憑，其於五年內再犯本件有期徒刑以
    上之罪，依刑法第四十七條，為累犯，應依法遞加重其刑。爰審酌被告二人之前
    科、素行、行竊多次、所得利益、所生危害即被害人多數，暨其犯罪之動機、目
    的、手段，犯罪時所受之刺激及其品行、生活狀況、智識程度甲○○為國中畢業
    ，乙○○為高中畢業，及犯罪後態度等一切情狀，分別量處如主文所示之刑，且
    均諭知易科罰金之折算標準，以資懲儆。至扣案之鑰匙一支，為甲○○之共犯劉
    昌俊所有，供渠二人共同竊車犯罪所用之物，業據其供明在卷，依刑法第三十八
    條第一項第二款，自應諭知沒收。
四、原判決以就犯罪事實(1)、(2)之犯行，被告甲○○犯共同連續竊盜、乙○○犯有共
    同竊盜未遂罪，乃對二被告論罪科以拘役之刑，固非無見。惟查，被告乙○○就
    犯罪事實(2)之犯行為共同連續竊盜之既遂犯，且甲○○前經本院判處徒刑三月確
    定，於九十二年五月二十三日執行完畢後，於五年內再犯本件有期徒刑以上之罪
    ，為累犯，應依法加重其刑，檢察官上訴意旨，執此指摘原審未依累犯加重為不
    當，非無理由；再就被告甲○○犯罪事實(3)之犯行，與檢察官已聲請且經論罪之
    另次竊行間，既有連續犯裁判上一罪之關係，自應由本院併予審判，量刑自須審
    酌加重及之，是應由本院將原判決撤銷改判，併予敘明。
五、據上論斷，依刑事訴訟法第四百五十五條之一第三項、第三百六十九條第一項前
    段、第二百九十九條第一項前段，刑法第二十八條、第五十六條、第三百二十條
    第一項、第四十七條、第四十一條第一項前段、第三十八條第一項第二款，罰金
    罰鍰提高標準條例第一條前段、第二條，判決如主文。
本案經檢察官胡原龍到庭執行職務。
中      華      民      國      九十三      年    五    月      四    日
                                臺灣桃園地方法院刑事第四庭
                                審判長法  官  陳  世  宗
                                      法  官  蘇  昭  蓉
                                      法  官  李  昆  南
右正本證明與原本無異。
不得上訴。
                                      書記官  郭  中  明
中      華      民      國      九十三      年    五    月      五     日
